【裁判字號】    97,訴,4092
【裁判日期】    971121
【裁判案由】    強盜
【裁判全文】
臺灣臺中地方法院刑事判決              97年度訴字第4092號
公  訴  人  台灣台中地方法院檢察署檢察官
被      告  丙○○
                     (
指定辯護人  本院公設辯護人丁○○
被      告  乙○○
                    （
選任辯護人  楊雯齡律師
上列被告因強盜案件，經檢察官提起公訴（97年度偵字第21832
號），本院判決如下：
    主    文
丙○○共同竊盜，累犯，處有期徒刑肆月；又共同意圖為自己不
法之所有，攜帶兇器，以強暴、脅迫至使不能抗拒，而取他人之
物，累犯，處有期徒刑捌年；應執行有期徒刑捌年貳月。
乙○○共同竊盜，累犯，處有期徒刑肆月；又共同意圖為自己不
法之所有，攜帶兇器，以強暴、脅迫至使不能抗拒，而取他人之
物，累犯，處有期徒刑柒年捌月；應執行有期徒刑柒年拾月。
    犯罪事實
一、丙○○曾因竊盜案件，經本院95年度易字第1178號判處有期
    徒刑一年確定，後經本院96年度聲減字第505號裁定減為有
    期徒刑六月；又因竊盜案件，經台灣彰化地方法院96年度易
    字第174號判處有期徒刑六月確定，後經該院96年度聲減字
    第2751號裁定減為有期徒刑三月，二案合併執行，於96年7
    月16日執行完畢。乙○○亦曾因偽造文書、肇事逃逸、施用
    第一級毒品、施用第二級毒品、偽造文書案件，分別經台灣
    高等法院台中分院89年度上訴字第1098號、91年度交上訴字
    第320號、91年度上訴字第1466號、93年度上更二字第28號
    判處有期徒刑三月、八月、一年二月、八月、一年確定；又
    因偽造貨幣案件，經最高法院92年度台上字第1016號判處有
    期徒刑三年二月確定；又因竊盜案件，經本院93年度易字第
    595號判處有期徒刑三月確定，其中偽造文書、肇事逃逸、
    施用第一級毒品、施用第二級毒品、偽造文書、竊盜部分，
    另經本院96年度聲減字第1236號裁定減為有期徒刑一月又十
    五日、四月、七月、四月、六月、一月又十五日，並與偽造
    貨幣部分所處之刑，定應執行刑為有期徒刑五年，於96年7
    月20日執行完畢，均不知悔改。丙○○因於97年8月間，前
    往台中市○○區○○路3段159號1樓群健有線電視股份有限
    公司（下稱的群健公司）繳費，見該處收受民眾繳費頗多現
    款，且其自身負有卡債，遂心生歹念，於97年9月1日晚間，
    在台中市○區○○路1段50巷8號C棟4樓之3乙○○租處，向
    乙○○提議強盜群健公司財物，獲乙○○應允，進而於97年
    9月3日凌晨，在上揭乙○○租處計劃強盜細節，議定由乙○
    ○持刀控制保全員，丙○○持刀進入櫃台搜刮現金，並合意
    先行竊得機車一輛作為犯案工具，以逃避警方查緝後，二人
    即基於意圖為自己不法所有之竊盜犯意聯絡，由丙○○騎乘
    機車搭載乙○○外出尋找作案機車，而於同日凌晨1時許，
    在台中市○○區○○路65巷17弄6號旁，以丙○○在旁把風
    ，乙○○持自備鑰匙一支下手行竊之分工方式，竊得甲○○
    所有車牌號碼MP7-772號重機車一輛，先騎至台中市○○路
    旁暫為停放備用（鑰匙一支未扣案）。迨於同日下午4時許
    ，丙○○、乙○○再基於意圖為自己不法所有之強盜犯意聯
    絡，隨身攜帶各自從家中所取得客觀上足以對人之生命、身
    體、安全構成威脅，具行兇危險性之西瓜刀（長約30至40公
    分）、水果刀（長約10至20公分）各一支，及丙○○所提供
    之斜背包一只，並均戴上丙○○所提供之全罩式安全帽及二
    人於作案前共同購得之手套（西瓜刀、水果刀、斜背包、安
    全帽、手套均未扣案），由丙○○騎乘前開竊得之MP7-772
    號機車搭載乙○○，至群健公司門口下車，進入該公司後，
    乙○○即以其左手抓住保全員周指榮之褲帶，並揮舞所持水
    果刀，喝令周指榮不得抵抗，丙○○則躍入該公司櫃台內，
    亦持西瓜刀揮舞喝令櫃台內之人員不得妄動，而以此強暴、
    脅迫手段，至使群健公司保全員周指榮及櫃台內之人員均不
    能抗拒，任由丙○○搜刮櫃台抽屜內之現金新台幣（下同）
    37萬9900元，裝入預先準備之斜背包，旋騎乘前開竊得之MP
    7-772號機車搭載乙○○離開現場。丙○○、乙○○於逃逸
    途中，先將前開竊得之MP7-772號機車棄置在台中市○○區
    ○○路之大鵬新村旁（業已尋獲發還甲○○），並將手套二
    雙及全罩式安全帽二頂，分別棄置在該機車旁及逢甲夜市附
    近之不詳垃圾桶內，隨即搭乘計程車返回乙○○上揭租處朋
    分強盜所得之贓款，二人各分得18萬9950元，翌（4）日下
    午，再由乙○○將作案所用之水果刀、西瓜刀各一支連同斜
    背包一只攜至台中市○○○路之筏子溪橋，丟入溪流中。嗣
    經警循線於97年9月13日下午4時35分許，在台中市○區○○
    路132號前查獲乙○○，並扣得其花用剩餘之贓款8萬7000元
    、利用贓款6000元購得之第一級毒品海洛因一包、5000元購
    得之第二級毒品安非他命一包（乙○○涉嫌毒品危害防制條
    例部分另由檢察官偵辦）及其記載強盜所得花用明細之帳冊
    一張；復於同日下午7時40分許，在台中市北區○○○○街8
    3巷4之4號查獲丙○○，扣得其花用剩餘之贓款7萬3000元、
    利用贓款3萬元購得之黃金項鍊一條及其作案所穿著之NIKE
    牌籃球鞋一雙（剩餘贓款及金項鍊均已發還群健公司）。
    理    由
一、按被告以外之人於偵查中向檢察官所為之陳述，除顯有不可
    信之情況者外，得為證據。又被告以外之人於審判外之陳述
    ，雖不符刑事訴訟法第159條之1至第159條之4之規定，而經
    當事人於審判程序同意作為證據，法院審酌該言詞陳述或書
    面陳述作成時之情況，認為適當者，亦得為證據；當事人、
    代理人或辯護人於法院調查證據時，知有刑事訴訟法第159
    條第1項不得為證據之情形，而未於言詞辯論終結前聲明異
    議者，視為有前項之同意，刑事訴訟法第159條之1第2項、
    第159條之5分別定有明文。本件證人即被害人李建民、周指
    榮，群健公司代理人洪慧娟於偵查中之陳述，被告丙○○、
    乙○○及其辯護人並未主張有何顯不可信之情況；另被害人
    李建民、證人即群健公司客服部經理李立民於警詢中之陳述
    ，被告丙○○、乙○○及其辯護人在本件言詞辯論終結前，
    均未就其證據能力聲明異議，本院審酌前開證人、被害人於
    警詢、偵查中之陳述及各該筆錄作成之情況，尚無違法取供
    或其他瑕疵，認為適當得作為證據使用，先予說明。
二、上揭犯罪事實，業據被告丙○○、乙○○坦承不諱，二人所
    供作案情節一致，並經證人李建民、周指榮、李立民、洪慧
    娟分別於警詢、偵查中證述無訛，復有被告丙○○作案時所
    穿著之NIKE牌球鞋一雙扣案，及被害人李建民領回失竊贓車
    、群健公司領回剩餘贓款暨以贓款購得金項鍊一條之贓物認
    領保管單二紙、被告丙○○、乙○○強盜暨逃逸過程之監視
    器翻拍照片二十四張、被告乙○○記載強盜所得花用明細之
    帳冊一張、被告乙○○棄置作案刀械地點之照片二張、台中
    市警察局車輛尋獲電腦輸入單一份附卷可稽，足徵被告丙○
    ○、乙○○之自白與事實相符。又被告丙○○、乙○○持以
    強盜財物之西瓜刀、水果刀各一支雖未扣案，惟被告丙○○
    於偵查中已供稱西瓜刀為一般西瓜刀，約三十至四十公分長
    等語；被告乙○○亦供稱水果刀為平常用之水果刀，長度約
    十至二十公分等語，在客觀上自足以對人之生命、身體、安
    全構成威脅，具行兇危險性，屬為兇器；而被告乙○○於進
    入群健公司後即以其左手抓住該公司保全員周指榮之褲帶，
    揮舞所持水果刀，喝令周指榮不得抵抗，被告丙○○亦隨之
    躍入該公司櫃台內，持西瓜刀揮舞，喝令櫃台內人員不得妄
    動，二人所施之強暴、脅迫手段，依當時之客觀情狀，顯已
    至群健公司保全員周指榮及櫃台內人員達難以抗拒之程度，
    本件事證明確，被告等犯行均堪認定。
三、核被告丙○○、乙○○所為，均係犯刑法第320條第1項之普
    通竊盜罪及同法第330條第1項之攜帶兇器加重強盜罪；二人
    間有犯意聯絡及行為分擔，皆為共同正犯。又被告丙○○曾
    因竊盜案件，經本院95年度易字第1178號判處有期徒刑一年
    確定，後經本院96年度聲減字第505號裁定減為有期徒刑六
    月；又因竊盜案件，經台灣彰化地方法院96年度易字第174
    號判處有期徒刑六月確定，後經該院96年度聲減字第2751號
    裁定減為有期徒刑三月，二案合併執行，於96年7月16日執
    行完畢；被告乙○○亦曾因偽造文書、肇事逃逸、施用第一
    級毒品、施用第二級毒品、偽造文書案件，分別經台灣高等
    法院台中分院89年度上訴字第1098號、91年度交上訴字第32
    0號、91年度上訴字第1466號、93年度上更二字第28號判處
    有期徒刑三月、八月、一年二月、八月、一年確定；又因偽
    造貨幣案件，經最高法院92年度台上字第1016號判處有期徒
    刑三年二月確定；又因竊盜案件，經本院93年度易字第595
    號判處有期徒刑三月確定，其中偽造文書、肇事逃逸、施用
    第一級毒品、施用第二級毒品、偽造文書、竊盜部分，另經
    本院96年度聲減字第1236號裁定減為有期徒刑一月又十五日
    、四月、七月、四月、六月、一月又十五日，並與偽造貨幣
    部分所處之刑，定應執行刑為有期徒刑五年，於96年7月20
    日執行完畢，有台灣高等法院被告前案紀錄表在卷足憑，五
    年以內故意再犯本件有期徒刑以上之竊盜及加重強盜罪，均
    為累犯，應依刑法第47條第1項規定加重其刑。爰分別審酌
    被告丙○○、乙○○皆有多項不良前科紀錄，仍不知悔改，
    復因缺錢花用，先竊取機車作為強盜財物之工具，再分持客
    觀上足以對人之生命、身體、安全構成威脅，具行兇危險性
    西瓜刀、水果刀強盜財物，嚴重危害社會治安，損害他人財
    產權益，二人事後皆坦承上情，態度尚佳，且在強盜過程中
    ，迄未實際傷害在場人員，手段尚非至惡，竊得之贓車及強
    盜所得部分贓款，業已發還被害人，及本案係由被告丙○○
    提議，被告乙○○附和等一切情狀，各處以如主文所示之刑
    ，並定其應執行之刑。檢察官就二人強盜部分各求刑十三年
    及十二年，本院斟酌上情，認嫌過重。至於扣案之NIKE牌球
    鞋一雙，雖係被告丙○○所有，於強盜時所穿著，但僅屬一
    般衣著，與其所犯強盜罪難認有直接關連性，不得予以宣告
    沒收；另被告等竊盜、強盜所用之鑰匙一支、全罩式安全帽
    二頂、手套二雙、斜背包一只及西瓜刀、水果刀各一支，皆
    非違禁物，且未扣案，為免執行困難，本院認不宜宣告沒收
    ，併予敘明。
據上論斷，應依刑事訴訟法第299條第1項前段，刑法第28條、第
320條第1項、第330條第1項、第47條第1項、第51條第5款，刑法
施行法第1條之1第1項、第2項前段，判決如主文。
本案經檢察官林俊杰到庭執行職務。
中    華    民    國    97    年     11    月    21   日
                  台灣台中地方法院刑事第五庭
                        審判長法  官  鍾堯航
                              法  官  巫淑芳
                              法  官  吳崇道
上正本證明與原本無異。
如不服本判決，應於收受送達後10日內向本院提出上訴書狀（應
敘述具體理由並附繕本）。
上訴書狀如未敘述理由，應於上訴期間屆滿後20日內補提理由書
於本院。
                              書記官  吳淑願
中    華    民    國    97    年     11    月    21   日
附錄論罪科刑法條
刑法第320條第1項：
意圖為自己或第三人不法之所有，而竊取他人之動產者，為竊盜
罪，處五年以下有期徒刑、拘役或五百元以下罰金。
刑法第330條第1項：
犯強盜罪而有第三百二十一條第一項各款情形之一者，處七年以
上有期徒刑。


司法院資訊處製作；財團法人民間司法改革基金會備份。
